# 请教陈版摊余成本计量的金融资产第三阶段减值后融资费用的处理

提问人：595699395 时间：2020-02-23 08:05:27
请教陈版，摊余成本计量的金融资产第三阶段减值后是否需要重新计算未确认融资费用呢，如果按原利率和新摊余成本计提利息，那么最后一期的融资费用只能倒挤了，这样是正确做法吗？

回答人：chenyiwei
根据准则应用指南：已发生信用减值的金融资产分两种情形：
(1）对于购买或源生时未发生信用减值、但在后续期间发生信用减值的金融资产，企业应当在发生减值的后续期间，按照该金融资产的摊余成本（即账面余额减已计提减值）乘以实际利率（初始确认时确定的实际利率，不因减值的发生而变化）的金额确定其利息收入。
(2）对于购买或源生时已发生信用减值的金融资产，企业应当自初始确认起，按照该金融资产的摊余成本乘以经信用调整的实际利率（即购买或源生时将减值后的预计未来现金流量折现为摊余成本的利率）的金额确定其利息收入。
相应举例见【例 38 】。
个人理解，当金融资产已发生信用减值时，需对其未来现金流量重新进行测算，这必然会涉及到未确认融资费用的重新计算。